## Monza, Lettera di presentazione

Buongiorno mi presento, mi chiamo Sergiy ho 24 anni e sarei interessato ad una posizione lavorativa presso di Voi.

Dopo un'anno di **studi in università**, ho preferito sospendere gli studi e ho fatto diverse esperienze. Oggi vorrei avere l'occasione di intraprendere una attività lavorativa.

Durante i diversi lavori e stage che ho intrapreso, ho avuto l'occasione di mettermi alla prova : lavorando in alcuni alberghi, facendo il cameriere e in ultimo come sviluppatore nel mondo del front-end development. Ed è quest'ultima esperienza che ho capito quanto fosse interessante questo mondo.

L'ultima mia esperienza presso be-simple è stata molto utile ad imparare e apprendere metodi di lavoro, le tempistiche e le dinamiche tipiche del mondo degli sviluppatori.

Come indicato anche nel CV, parlo e comprendo correttamente tre lingue.

Consapevole che il mio ingresso nel mondo lavorativo partirà da un livello basso, ho però l'ambizione di trovare un posto che mi permetta di imparare e crescere professionalmente e personalmente, anche al fine di fare carriera.

Negli ambienti lavorativi che ho frequentato, ho capito di avere anche una **predisposizione alla risoluzione** dei problemi con metodi pratici, creativi e intelligenti.

# Allego il mio CV.

Spero di poterLa incontrare per presentarmi

Rimango a disposizione per ulteriori informazioni o chiarimenti.

# **Sergiy Sannicandro**

Curriculum vitae

**Sergiy Sannicandro** 

via GB Aguggiari, 18, 20900 Monza (Italia)

(+39) 392 8836783

sergiy.sannicandro@outlook.it

Data di nascita 07/12/1997



## **ESPERIENZA PROFESSIONALE**

Settembre 2021- ottobre 2022 stage presso BE-SIMPLE, Monza

Mi sono occupato d'implementazione e sviluppo delle web app utilizzando javascript, css e

Molte app venivano create usando temi di bootstrap e rispettavano i requisiti di responsività e usabilità su diversi device.

Nel corso dei vari progetti ho dovuto usare vari strumenti come postman, githab, e plugin di datatables, browser developer tools di google chrome.

Ogni applicazione aveva come scopo principale interrogare e inviare dinamicamente dati mediante REST API a webservice appositi.

Mi sono anche occupato di realizzare delle "app per Zendesk": sono webapp realizzate in html e javscript usando SDK di Zendesk (Zendesk è un software di Help Desk in cloud)

Da giugno 2021 – 19/09/2021 Addetto alla sicurezza di **eventi MANPOWER**, *Milano* (*Italia*) *Presso l'Autodromo di Monza, durante la settimana del Gran premio di F1 in Italia, facevo parte dello staff di controllo e sicurezza dei locali e aree dell'autodromo, controllo biglietti.* 

01/05/2021 - 30/06/2021 - UNISALUS - Milano Consulenza SEO

Creazione e sviluppo del piano editoriale per le pagine di Facebook e Instagram

- Gestione della scheda Business Suite
- Sviluppo delle strategie di link building
- Creazione materiale per link building
- Monitoraggio e gestione del accaunt googleMyBusiness

01/05/2020 - 30/04/2021 **Prodice srl** - Milano, Lombardia

Ho collaborato con altri colleghi sulla parte della SEO scrivendo vari testi per clienti, directory. Ho creato delle campagne marketing con il strumento di Google Ads. Sviluppo e creazioni dei siti e landing page con cms WordPress(elementor). Ho fatto anche delle locandine per i social con promozioni di eventi di clienti. Uso di mailchimp per le compagne di newsletter. Ho acquisito le competenze nel HTML5, CSS3 e javascript (ES6) e ho imparato usare la libreria jquery

18/12/19-23/04/2020 **HAMERICA'S**, Miano (Italia) – Svolgevo mansioni di pre e post servizio, apertura e la chiusura cassa giornaliera/turno e varie pulizie e sistemazioni in sala e dietro il bancone. Oltre mi occupavo della gestione di clientela in sala e accoglienza, servizio al tavolo, prendevo ordini consigliando in base alle preferenze del cliente. Ho dovuto anche mettere in pratica le mie conoscenze linguistiche in particolare l'inglese dato che veniva alto numero di turisti.

01/10/2019–05/12/2019 Cameriere **Trattoria Caprese**, Monza (Italia) - *Servivo ai tavoli - preparavo i tavoli - collaboravo alle pulizie e sistemazioni pre e post servizio* 

09/2019–09/2019 Addetto alla sicurezza di eventi/addetto alla sicurezza di eventi MANPOWER, Milano (Italia) Presso l'Autodromo di Monza, durante la settimana del **Gran premio di F1** in Italia, facevo parte dello staff di controllo e sicurezza dei locali e aree dell'autodromo.

09/2018–09/2018 Addetto alla sicurezza di eventi/addetto alla sicurezza di eventi MANPOWER, Milano (Italia) *Presso l'Autodromo di Monza, durante la settimana del Gran premio di F1 in Italia, facevo parte dello staff di controllo e sicurezza dei locali e aree dell'autodromo.* 

09/2017–09/2017 **Stagista Grand Hotel Villa Torretta**, Sesto San Giovanni (MI) (Italia) *Aiuto in reception (assistenza clienti e backoffice)* 

02/2017–02/2017 **Stagista Milan Suite Hotel**, Milano (Italia) *Mi sono occupato di aiutare in sala colazioni e di seguire l'accoglienza clienti in reception* 

09/2016–09/2016 **Stagista Hotel B&b di Monza**, Monza (italia) *Ho svolto <u>mansioni di receptionist</u>* (accoglienza clienti) e aiuto in sala colazioni.

06/2016–06/2016 **Stagista Madama Hostel and Bistrot**, Milano (Italia) *All'interno del programma di stage previsto dal mio percorso scolastico*, ho svolto presso questa struttura attività come operatore di reception (accoglienza clienti), aiuto a **bar interno dell'albergo (caffè e aperitivi**)

06/2015–07/2015 **Manovale edile Edilizia Adige**, Milano (Italia) *Ho svolto, durante il periodo* estivo, un lavoro come manovale edile

#### **ISTRUZIONE E FORMAZIONE**

09/2018–09/2019 Primo anno universitario IULM, Milano (Italia) Ho frequentato il primo anno della facoltà di "Arte, spettacolo ed eventi culturali" presso l'università IULM di Milano, superando 4 esami. Ho deciso però di sospendere gli studi.

06/2018 Diploma superiore Economico Aziendale ad indirizzo Turistico ITCG Mapelli, Monza (Italia)

# **COMPETENZE PERSONALI**

Lingue: Ucraino-Russo (madrelingua), Inglese certificato di livello B2 presso un college a Dublino (Irlanda)

**Competenze Digitali**: buona padronanza del power point, microsoft word, grazie agli stage svolti in alberghi ho anche le capacita di usare software "opera". Grazie allo stage svolto presso besimple ho acquisito le capacità di utilizzo di HTML5, CSS3 e javascript.

Competenze comunicative grazie alla mia conoscenza e padronanza di tre lingue, nelle esperienze fatte come stagista negli alberghi sono stato molto utile nella gestione delle comunicazioni con turisti di diverse lingue. Anche se l'Italiano non è la mia lingua madre, lo parlo ormai da 9 anni e sono abituato a conversare senza problemi in diversi ambienti. Per mio diletto, ho frequentato anche un corso di teatro che mi ha aiutato ulteriormente a migliorare le capacità comunicative.

Altre competenze Come appassionato giocatore di calcio, mi piace molto seguire i campionati di diverse nazioni Europee tra le quali, in questo momento, preferisco il campionato Spagnolo "La Liga" e Inglese "Premier Ligue". Sempre seguendo la mia passione, ho giocato, quando ero più giovane, in una squadra di Calcio e in una squadra di Pallacanestro.

Grazie alla mia passione verso lo sport di squadra mi reputo una persona dinamica che è pronta a fare sempre qualcosa. Sono capace di lavorare molto bene sia in squadra sia da solo e mi adeguò facilmente a tutte le circostanze.

Con le mie esperienze nel mondo di lavoro ho migliorato le mie capacità di relazionarsi con il cliente e colleghi. Grazie al fatto di essere straniero faccio meno fatica ad avere le conversazioni in inglese e russo.

Mi piacerebbe avere una crescita professionale e personale che aumenterebbe le mie competenze in tutti ambiti lavorativi. **Sono sempre aperto per imparare qualcosa di nuovo** 

#### **ULTERIORI INFORMAZIONI**

Trattamento dei dati personali Autorizzo il trattamento dei dati personali contenuti nel mio curriculum vitae in base all'art. 13 del D. Lgs. 196/2003 e all'art. 13 del Regolamento UE 2016/679 relativo alla protezione delle persone fisiche con riguardo al trattamento dei dati personali.